臺灣高雄地方法院刑事判決
111年度簡上字第22號
                                     111年度簡上字第23號
                                     111年度簡上字第35號
                                     111年度簡上字第57號
上  訴  人  
即  被  告  吳儀萱


上列上訴人即被告因竊盜案件，不服本院中華民國110年11月15
日110年度簡字第2757號、110年12月29日110年度簡字第2935號
、110年11月15日110年度簡字第3094號、111年1月17日110年度
簡字第3195號第一審簡易判決（聲請簡易判決處刑案號依序為：
110年度偵字第16947號、110年度偵字第14648號、110年度偵字
第17971號、110年度偵字第19345號），提起上訴，本院管轄之
第二審合議庭判決如下：
    主  文
本院110年度簡字第2935號判決（即附表編號2之部分）撤銷。
吳儀萱犯附表編號2所示之罪，處如附表編號2所示之刑。
其餘上訴駁回。
上開撤銷改判之刑，與上訴駁回部分所處拘役之部分（即附表編
號1、4），應執行拘役陸拾日，如易科罰金，以新臺幣壹仟元折
算壹日。
    事  實
一、吳儀萱意圖為自己不法之所有，基於竊盜之犯意，分別為以
     下犯行：
  ㈠於民國110年6月19日22時50分許，在址設高雄市○○區○○街00
    號之「尋寶樂園娃娃機店」內，見羅友翔所有如附件一編號
    1至4所示之物擺放在娃娃機台上，竟徒手竊取上開物品，得
    手後旋駕駛車牌號碼000-0000號自用小客車離開現場。嗣羅
    友翔發覺遭竊即報警處理，經警方調閱監視器錄影畫面而循
    線查獲。
　㈡於110年6月19日23時26分許，駕駛車牌號碼000-0000號自用
    小客車，至高雄市○○區○○○路00號之「貓咪抓抓娃娃機店」
    內，徒手竊取湯曜瑋所有、放置在選物販賣機上方之物品（
    詳如附件二所示，總價值約新台幣「下同」4,000元），得
    手後隨即駕駛上開小客車逃離現場。嗣經湯曜瑋發覺遭竊後
    報警處理，經警調閱監視錄影畫面，始循線查獲上情。
  ㈢於110年6月21日3時19分許，在莊琮銘所承租位於高雄市○○區
    ○○路000號之「武鶴夾娃娃機店」內，徒手竊取陳彥崧、唐
    榮隆、楊家和分別置於各自在上址擺放經營之娃娃機台上方
    如附件三所示之商品（總價值約15,000元），得手後即騎乘
    車牌號碼000-0000號普通重型機車離去。嗣陳彥崧、唐榮隆
    、楊家和發現遭竊，均委由莊琮銘一併報警處理，經警方調
    閱監視器錄影畫面而循線查獲。
  ㈣於110年6月21日22時50分許，騎乘車牌號碼000-0000號普通
    重型機車，至高雄市○○區○○路000號之「浪駁一五六號」夾
    娃娃機店內，徒手竊取放置在選物販賣機上方之陳俞任所有
    洗衣球4盒（價值720元）、冰霸杯1個（價值200元）及王博
    弘所有濕紙巾12包（價值1,920元），得手後隨即騎乘上開
    機車逃離現場。嗣經陳俞任、王博弘發覺遭竊後，委由盧籽
    尹報警處理，經警調閱監視錄影畫面，循線追查，始知上情
    ，並扣得上開洗衣球、冰霸杯及濕紙巾（已發還由盧籽尹代
    為領回）。
二、案經羅友翔、湯曜瑋訴由高雄市政府警察局三民第二分局移
    送、陳彥崧、唐榮隆、楊家和訴由高雄市政府警察局苓雅分
    局移送、陳俞任、王博弘訴由高雄市政府警察局新興分局移
    送臺灣高雄地方檢察署檢察官偵查後聲請以簡易判決處刑。
    理  由
壹、程序部分：
    本判決下列所引用之證據，其中屬傳聞證據之部分，業據檢
    察官及被告於本院審理時均同意有證據能力，本院審酌該等
    具有傳聞證據性質之證據，其取得過程並無瑕疵，與待證事
    實具有關聯性，證明力非明顯過低，以之作為證據係屬適當
    ，依刑事訴訟法第159條之5規定，自得作為證據。其餘認定
    本案犯罪事實之非供述證據，並無證據證明係實施刑事訴訟
    程序之公務員違背法定程序所取得，依刑事訴訟法第158條
    之4規定反面解釋，亦應認均具有證據能力。
貳、實體部分：
一、認定犯罪事實所憑之證據及其認定之理由：
    上開犯罪事實，業據被告吳儀萱迭於警詢、偵訊及本院審理
     中自白不諱，且經證人即告訴人羅友翔、湯曜瑋於警詢中
    、證人莊琮銘於警詢中、證人盧籽尹於警詢及偵訊中證述明
    確，並有㈠高雄市政府警察局三民第二分局（下稱三民第二
    分局）扣押筆錄、扣押物品目錄表、扣押物認領保管單、車
    輛詳細資料報表各1份、扣押物品照片2張、監視錄影畫面擷
    取照片8張、現場蒐證照片2張（事實欄一㈠部分），㈡三民第
    二分局扣押筆錄、扣押物品目錄表、贓物認領保管單、車輛
    詳細資料報表、職務報告書各1份、扣押物品照片1張、監視
    錄影畫面擷取照片24張、監視影像光碟1片（事實欄一㈡部分
    ），㈢車輛詳細資料報表、高雄市政府警察局苓雅分局扣押
    筆錄、扣押物品目錄表、贓物認領保管單各1份、監視錄影
    畫面翻拍照片48張、扣押物品照片10張（事實欄一㈢部分）
    ，㈣高雄市政府警察局新興分局扣押筆錄、扣押物品目錄表
    、贓物認領保管單各1份、監視錄影翻拍照片6張、扣案物品
    照片1張及監視錄影光碟1片(事實欄一㈣部分)等在卷可參，
    足認被告之自白與事實相符，自堪認定為真。綜上所述，本
    案事證已臻明確，被告所為上開犯行，均堪以認定，俱應依
    法論科。
二、論罪：
  ㈠核被告吳儀萱如事實欄一㈠至㈣所為，均係犯刑法第320條第1
    項之竊盜罪。
　㈡被告於事實欄一㈢所載時、地，竊得告訴人陳彥菘、唐榮隆、
    楊家和3人之財物，及於事實欄一㈣所載時、地，竊得告訴人
    陳俞任、王博弘之財物，因行竊地點同一、時間緊密、手法
    相同，應分別係出於同一意思決定而為，而分別應評價為一
    行為。被告前揭以一行為同時侵害告訴人陳彥菘、唐榮隆、
    楊家和3人之財產法益，及以一行為同時侵害告訴人陳俞任
    、王博弘之財產法益，分別為想像競合犯，皆應依刑法第55
    條規定從一重處斷。
  ㈢被告所犯如事實欄一㈠至㈣所示4罪，犯意各別，行為互殊，應
    予分論併罰。
三、駁回上訴部分（事實欄一㈠、㈢及㈣，即附表編號1、3及4）：
  ㈠按量刑輕重，係屬事實審法院得依職權自由裁量之事項，苟
    已斟酌刑法第57條各款所列情狀而未逾越法定刑度，不得遽
    指為違法（最高法院72年度台上字第6696號判例參照）；且
    在同一犯罪事實與情節，如別無其他加重或減輕之原因，下
    級審量定之刑，亦無過重或失輕之不當情形，則上級審法院
    對下級審法院之職權行使，原則上應予尊重（最高法院85年
    度台上字第2446號判決參照）。
　㈡查：
　⒈關於事實欄一㈠之部分（即附表編號1）：　　
    原審審酌被告行為時正值壯年，非無謀生能力，竟不思循正
    當途徑獲取所需，率爾竊取告訴人羅友翔置於上址店內娃娃
    機台上如附件一所示之物，顯然欠缺尊重他人財產權之觀念
    ，所為自應予相應之刑事非難；復審酌被告犯後坦承犯行，
    警詢時自陳係高職畢業之教育程度、從事服務業暨所述家庭
    經濟狀況，以及被告所竊上開物品之價值非高，且其中附件
    一編號1至3所示之物經警方查扣後，已發還予羅友翔，有扣
    押物認領保管單可查，羅友翔所受損害已有減輕等一切具體
    情狀，量處拘役25日，並諭知易科罰金之折算標準。另就沒
    收部分則敘明：「被告所竊如附件一編號4所示之物，核屬
    其犯罪所得，惟該物並未扣案，被告事後亦未賠償予羅友翔
    ，為避免被告坐享不法利得，就其所竊如附件一編號4所示
    之物，應宣告沒收，並於全部或一部不能沒收或不宜執行沒
    收時，追徵其價額」等語。
  ⒉關於事實欄一㈢之部分（即附表編號3）：
    原審審酌被告行為時正值壯年，非無謀生能力，竟不思循正
    當途徑獲取所需，率爾竊取被害人陳彥崧、唐榮隆、楊家和
    等3人置於所經營之娃娃機機台上方之財物，顯見其欠缺尊
    重他人財產權之觀念，所為應予非難；復審酌被告所竊如附
    件三所示之物總價值並非甚低，而該等物品經警方查扣後，
    已發還莊琮銘代為領回，有贓物認領保管單在卷可憑，可認
    被害人等所受損害已有減輕；兼衡被告犯後坦承犯行、於警
    詢時自陳係高職畢業之教育程度、目前無業暨所述家庭經濟
    狀況、如臺灣高等法院被告前案紀錄表所示之素行等一切具
    體情狀，量處有期徒刑2月，並諭知易科罰金之折算標準。
    另就沒收部分則敘明：「被告所竊如附件三所示之物固屬其
    犯罪所得，惟各該物品既已發還莊琮銘代為領回，業如前述
    ，依刑法第38條之1第5項規定，自毋庸再宣告沒收或追徵」
    等語。
  ⒊關於事實欄一㈣之部分（即附表編號4）：
    原審以行為人之責任為基礎，審酌被告為智識成熟之成年人
    ，行為時正值壯年，非無謀生能力，竟不思以正當途徑獲取
    所需，恣意竊取被害人陳俞任、王博弘等2人置於選物販賣
    機台上如事實欄一㈣所示之物，顯然欠缺尊重他人財產權之
    觀念，所為實不足取；惟念被告犯後坦承犯行，且所竊得之
    物均已發還並由被害人2人之代理人盧籽尹領回，有贓物認
    領保管單在卷可參，並與被害人2人之代理人成立和解，犯
    罪所生危害稍有減輕；兼衡被告自陳之犯罪動機（劫富濟貧
    ）、徒手竊取他人財物之犯罪手段與情節、所竊取物品之種
    類與價值（合計2,840元），暨其於警詢時自述之智識程度
    、家庭經濟生活狀況，如臺灣高等法院被告前案紀錄表所示
    之前科素行等一切情狀，量處拘役40日，並諭知易科罰金之
    折算標準。另就沒收部分則敘明：「扣案之洗衣球4盒、冰
    霸杯1個及濕紙巾12包，核屬被告犯本案之犯罪所得，惟均
    已發還並由被害人2人之代理人領回，業如前述，爰依刑法
    第38條之1第5項規定，不予宣告沒收或追徵其價額」等語。
  ㈢被告上訴意旨雖指其就事實欄一㈠之部分，事後已與告訴人羅
    友翔在電話中達成和解，就事實欄一㈢之部分，其已有找過
    莊琮銘，莊琮銘表示東西歸還即可，就事實欄一㈣之部分，
    其竊得之物品已有歸還給被害人，並向被害人道歉，被害人
    亦有表示願意撤回告訴，認原審所判處之刑度過重，請求從
    輕量刑等節。惟：關於事實欄一㈠之部分，卷內並無證據可
    佐被告已與告訴人羅友翔達成和解或取得羅友翔之諒解；關
    於事實欄一㈢之部分，被告於本院審理中固與其中1名被害人
    陳彥菘達成調解，但並未額外賠償陳彥菘，此有本院111年
    度雄司附民移調字第306號調解筆錄1份存卷可按，且尚未與
    其餘被害人和解；關於事實欄一㈣之部分，被告固已與被害
    人陳俞任、王博弘2人之代理人盧籽尹成立和解，盧籽尹並
    出具書狀表示不再追究之意，然原審於量刑時業已審酌該情
    ，則上開部分均難認與原審量刑時斟酌之各情有何變動或相
    異之處。本院考量原審認事用法並無違誤，且關於被告科刑
    部分，業於理由內具體斟酌刑法第57條各款所列事項，經核
    並未逾越法定範圍，又無濫用量刑權限、違反罪責原則等不
    當或違法之處，量刑亦屬妥適。從而，被告以前揭上訴意旨
    提起上訴，為無理由，應予駁回。
四、本院撤銷改判部分（事實欄一㈡，即附表編號2）：
  ㈠關於事實欄一㈡之部分，原審以被告罪證明確，予以論罪科刑
    ，並就尚未返還予被害人之未扣案犯罪所得為沒收及追徵之
    諭知，固非無見。惟按，刑之量定，為求個案裁判之妥當性
    ，法律賦予法院裁量之權，於科刑時自應審酌刑法第57條所
    列各款情狀，為被告量刑輕重之標準，俾符合罪刑相當，使
    罰當其罪，輕重得宜。查，被告犯後於本院審理時，已與告
    訴人湯曜瑋達成調解，並已賠償湯曜瑋4,000元，經湯曜瑋
    具狀表示願意原諒被告、給予被告自新之機會等情，有本院
    111年度雄司附民移調字第295號調解筆錄、湯曜瑋出具之刑
    事陳述狀各1份存卷可憑，原審判決未及審酌此節，顯未能
    依刑法第57條各款量刑規定詳為審酌，科以被告適當之刑，
    尚有未合。被告上訴主張原審判決就此部分量刑過重，尚非
    無據。再者，原審判決亦未及審認被告已賠償湯曜瑋4,000
    元，被告此部分犯罪所得已實際賠償被害人，自無再予宣告
    沒收或追徵之必要。承上，自應由本院將原審判決撤銷改判
    。
  ㈡本院審酌被告為智識成熟之成年人，行為時正值壯年，非無
    謀生能力，竟不思以正當途徑獲取所需，恣意竊取告訴人湯
    曜瑋置於娃娃機台上如附件二所示之物，顯然欠缺尊重他人
    財產權之觀念，所為實不足取。惟念被告犯後坦承犯行，且
    所竊得之物已部分發還湯曜瑋（詳如附件二所示），有贓物
    認領保管單在卷可參，並與湯曜瑋達成調解，且已賠償湯曜
    瑋4,000元，經湯曜瑋具狀表示願意原諒被告、給予被告自
    新之機會等情，業如上述，犯後態度尚可，犯罪所生危害亦
    有所減輕。再考量被告之犯罪動機、徒手竊取他人財物之犯
    罪手段與情節、所竊取物品之種類與價值、如臺灣高等法院
    被告前案紀錄表所示之前科素行，兼衡以其於本院自述之智
    識程度、家庭經濟生活狀況，暨刑法第57條所列一切情狀，
    對被告量處如主文第二項（即如附表編號2所載）所示之刑
    ，並諭知易科罰金之折算標準。本院另考量被告所犯附表編
    號1、2及4所示之竊盜罪，犯罪時間接近，行竊之手段雷同
    ，然遭竊之被害人不同等刑罰累加因素，定應執行刑及諭知
    易科罰金之折算標準如主文第四項所示。
　㈢沒收：
　　按刑法第38條之1第5項明定：犯罪所得已實際合法發還被害
    人者，不予宣告沒收或追徵。所謂實際合法發還，是指因犯
    罪而生民事或公法請求權已經被實現、履行之情形而言，不
    以發還扣押物予原權利人為限，其他如財產犯罪，行為人已
    依和解條件履行賠償損害之情形，亦屬之。申言之，犯罪所
    得一旦已實際發還或賠償被害人者，法院自無再予宣告沒收
    或追徵之必要，最高法院110年度台上字第1673號判決意旨
    可參。查，被告所竊得如附件二所示之物，價值共約4,000
    元一情，業經證人湯曜瑋於警詢中證述明確，且如附件二編
    號1、3至6、8、10、11所示之竊得物品業已發還湯曜瑋，亦
    有贓物認領保管單1份存卷足按，被告嗣又與湯曜瑋達成調
    解，並賠償湯曜瑋4,000元乙節，業論敘如上，則揆諸上開
    最高法院判決意旨，本件犯罪所得已實際合法發還被害人，
    自不予宣告沒收或追徵。
五、據上論斷，應依刑事訴訟法第455條之1第1項、第3項、第36
    8條、第369條第1項前段、第364條、第299條第1項前段，判
    決如主文。
本案經檢察官李白松到庭執行職務。
中　　華　　民　　國　　111 　年　　5 　　月　　31　　日
                刑事第十四庭  審判長法  官  呂明燕
                                    法  官  胡慧滿
                                    法　官  吳書嫺
以上正本證明與原本無異。
不得上訴。
中　　華　　民　　國　　111 　年　　5 　　月　　31　　日
                                    書記官  王萌莉
附錄所犯法條全文：　　　　　　　　　　　　　　　　
中華民國刑法第320條
意圖為自己或第三人不法之所有，而竊取他人之動產者，為竊盜
罪，處5年以下有期徒刑、拘役或50萬元以下罰金。
意圖為自己或第三人不法之利益，而竊佔他人之不動產者，依前
項之規定處斷。
前二項之未遂犯罰之。

附表：
編號 犯罪事實 原審判決結果 本院判決結果 1 一㈠ 吳儀萱犯竊盜罪，處拘役貳拾伍日，如易科罰金，以新臺幣壹仟元折算壹日。未扣案之犯罪所得即附件一編號4所示之物，沒收，於全部或一部不能沒收或不宜執行沒收時，追徵其價額。 （本院110年度簡字第2757號） 上訴駁回。 2 一㈡ 吳儀萱犯竊盜罪，處拘役肆拾日，如易科罰金，以新臺幣壹仟元折算壹日。未扣案之3C用品壹盒、化妝包壹個、藍芽耳機壹組均沒收，於全部或一部不能沒收或不宜執行沒收時，追徵其價額。 （本院110年度簡字第2935號） 吳儀萱犯竊盜罪，處拘役參拾日，如易科罰金，以新臺幣壹仟元折算壹日。         3 一㈢ 吳儀萱犯竊盜罪，處有期徒刑貳月，如易科罰金，以新臺幣壹仟元折算壹日。 （本院110年度簡字第3094號） 上訴駁回。     4 一㈣ 吳儀萱犯竊盜罪，處拘役肆拾日，如易科罰金，以新臺幣壹仟元折算壹日。 （本院110年度簡字第3195號） 上訴駁回。   


附件一：　　　　　　　　　　　　　　　　
編號 商品名稱 數量  1 吹風機 1台  2 化妝包 1個  3 藍芽音響 2台  4 行動電源 1個 

附件二：
編號 遭竊物品 數量 備註 1 保溫瓶 1組 已發還湯曜瑋 2 3C用品 1盒  3 遙控直升機 1台 已發還湯曜瑋 4 手提箱 1個 已發還湯曜瑋 5 紙吸管 1組 已發還湯曜瑋 6 收納桶 1個 已發還湯曜瑋 7 化妝包 1個  8 造型椅 1個 已發還湯曜瑋 9 藍芽耳機 1組  10 飛機積木 1個 已發還湯曜瑋 11 畫圖用品 1盒 已發還湯曜瑋 
　　　　　　　　　　　　　　　　
附件三：
編號 商品名稱及數量 所有人  1 電風扇1支 陳彥菘  2 一番賞24樣 唐榮隆  3 遙控車1台 楊家和  4 貓頭鷹音響1台 同上  5 藍芽音響（型號MH-2009）1台 同上  6 馬卡龍耳機造型音響1台 同上  7 不鏽鋼碗1個 同上  8 號碼轉球機1台 同上  9 音響1台 同上 價值共計15,000元